臺灣屏東地方法院刑事判決
111年度訴字第45號
公  訴  人  臺灣屏東地方檢察署檢察官
被      告  陳孟田


                    （現在法務部矯正署高雄戒治所附設勒戒處所強制戒治）
上列被告因違反槍砲彈藥刀械管制條例等案件，經檢察官提起公
訴（110年度調偵字第718號），因被告於準備程序中就被訴犯罪
事實為有罪之陳述，經告知簡式審判程序之旨，並聽取當事人之
意見後，經本院合議庭裁定由受命法官獨任進行簡式審判程序，
茲判決如下：
    主    文
陳孟田犯非法持有槍砲之主要組成零件罪，累犯，處有期徒刑捌
月，併科罰金新臺幣貳萬元，罰金如易服勞役，以新臺幣壹仟元
折算壹日。扣案之已貫通之金屬槍管壹支沒收之；又犯恐嚇危害
安全罪，累犯，處有期徒刑參月，如易科罰金，以新臺幣壹仟元
折算壹日。
    犯罪事實
一、陳孟田明知槍砲主要組成零件為槍砲彈藥刀械管制條例所管
    制之物品，非經中央主管機關許可不得持有，竟未經許可而
    基於持有槍砲主要組成零件之犯意，於民國102、103年間某
    時，在屏東縣內某處，以新臺幣5,000元之代價，向身分不
    詳之人購入由已貫通金屬槍管組成之不具殺傷力非制式手槍
    1把（下稱系爭槍枝），而非法持有槍砲主要組成零件即槍
    管1支。
二、陳孟田於110年5月30日2時2分許，在址設屏東縣○○市○○街00
    ○0號之屏東海豐郵局屏東16支局前，因與林偉杰間行車糾紛
    ，竟基於恐嚇危害安全之犯意，自隨身斜背包中取出系爭槍
    枝指向林偉杰，並恫稱「你剛才是在看怎樣」等語，致林偉
    杰心生畏懼，而生危害於安全。嗣經林偉杰報警處理，經員
    警通知陳孟田到案，並於110年5月30日3時20分許交出系爭
    槍枝供警扣押，始悉前情。
三、案經林偉杰訴由屏東縣政府警察局屏東分局報告臺灣屏東地
    方檢察署檢察官偵查起訴。
    理    由
一、上揭犯罪事實，業據被告陳孟田於警詢、偵訊、本院準備程
    序及審理時坦承不諱（見警卷第9至12頁；偵卷第43、44、
    頁；調偵卷第53至55、71、72頁；本院卷第73、86頁），核
    與證人即告訴人林偉杰於警詢時之證述相符（見警卷第13至
    15頁），並有偵查報告、屏東縣政府警察局屏東分局扣押筆
    錄暨扣押物品目錄表、臺灣屏東地方檢察署110年度槍保字
    第54號扣押物品清單、本院111年度成保管字第58號、扣押
    物照片1幀、行車紀錄器擷圖1幀在卷可查（見警卷第7、17
    至21、41頁；偵卷第55頁；本院卷第53頁），復有系爭槍枝
    1把扣案可憑。又系爭槍枝先後送請內政部警政署刑事警察
    局鑑定及內政部審認，鑑定結果認系爭槍枝係非制式手槍，
    由仿手槍外型製造之槍枝，組裝已貫通之金屬槍管而成，經
    檢視，槍枝欠缺撞針，無法供擊發子彈使用，認不具殺傷力
    。另系爭槍枝認分係由已貫通之金屬槍管（可供組成具殺傷
    力槍枝使用）、金屬滑套、金屬槍身、金屬彈匣、金屬復進
    簧、金屬復進簧桿等零件組合而成，已貫通之金屬槍管屬公
    告之槍砲主要組成零件；金屬滑套、金屬槍身及金屬彈匣均
    非屬公告之槍砲主要組成零件；其餘物品均未列入公告之槍
    砲主要組成零件等情，有內政部警政署刑事警察局110年7月
    14日刑鑑字第1100068150號鑑定書、內政部110年11月24日
    內授警字第1100873058號函存卷可考（見偵卷第51至54頁；
    調偵卷第67、68頁）。經核前揭事證，均足佐被告前揭任意
    性自白與事實相符。從而，本案事證明確，被告前揭犯行洵
    堪認定，應依法論科。
二、論罪科刑：
  ㈠核被告就犯罪事實一部分所為，係犯槍砲彈藥刀械管制條例
    第13條第4項之非法持有槍砲之主要組成零件罪；就犯罪事
    實二部分所為，係犯刑法第305條之恐嚇危害安全罪。
　㈡未經許可持有槍砲、彈藥、刀械等，其持有之繼續，為行為
    之繼續，並非狀態之繼續，亦即一經持有，該罪雖告成立，
    但其完結須繼續至持有行為終了之時為止（最高法院94年度
    台上字第7415號判決意旨參照）。準此，被告於102、103年
    間某時起至警方查獲時止，該期間內非法持有槍砲主要組成
    零件之行為，屬繼續犯，僅成立一罪。
  ㈢被告所犯前開各罪間，時地有間，得予區分，顯屬犯意各別
    、行為互殊，應分論併罰。
  ㈣被告前①於104年間因違反毒品危害防制條例案件，經本院以1
    04年度易字第158號判決判處有期徒刑11月確定；②於104間
    因違反毒品危害防制條例案件，經本院以104年度審訴字第2
    82號判決判處有期徒刑10月確定；③於104年間因違反毒品危
    害防制條例案件，經本院以104年度審易字第766號判決判處
    有期徒刑1年確定，前開①②③罪嗣經本院以105年度聲字第923
    號裁定，定應執行有期徒刑2年6月確定；④於104年間因違反
    毒品危害防制條例案件，經本院以105年度審訴字第42號判
    決判處有期徒刑10月確定，並與先前假釋遭撤銷之違反毒品
    危害防制條例、竊盜等案件殘刑有期徒刑1年2月24日接續執
    行，經入監執行，於108年5月29日因縮短刑期假釋出監並付
    保護管束，迄109年2月10日假釋期滿未經撤銷其假釋等情，
    有臺灣高等法院被告前案紀錄表在卷可按（見本院卷第17至
    46頁）。是被告於前揭徒刑之執行完畢後，5年內故意再犯
    本案有期徒刑以上之各罪，自符合累犯之要件，且本案依被
    告之累犯及犯罪情節，並無司法院釋字第775號解釋意旨所
    指個案應量處最低法定刑、又無法適用刑法第59條規定減輕
    ，應由法院依該解釋意旨裁量不予加重最低本刑之情形，爰
    就被告本案所犯各罪之法定本刑，除拘役部分之法定本刑，
    依刑法第68條規定僅加重最高度外，其餘部分之法定本刑最
    高度及最低度，均加重之。
  ㈤被告前揭犯罪之科刑，爰以被告之責任為基礎，並審酌被告
    明知槍砲之主要組成零件係非經中央主管機關許可，禁止持
    有之管制物品，且對於人身安全、社會治安存有高度之潛在
    危險性，甚持以遂行其後之恐嚇危害安全犯行，所為實屬不
    該；惟念被告犯後坦承犯行，並與告訴人達成和乙情，有和
    解筆錄在卷可載（見本院卷第95至97頁），犯罪態度尚可。
    暨考量被告於本院審理時自陳：我的教育程度為國中畢業，
    跟父母、哥哥同住，未婚無子女，從事板模工作，我需要扶
    養父母等語（見本院卷第86頁）之智識程度、家庭經濟及生
    活狀況等一切情狀，分別量處如主文所示之刑，並就罰金與
    有期徒刑得易科罰金部分，分別諭知易服勞役及易科罰金之
    折算標準。
三、沒收部分：
   違禁物，不問屬於犯罪行為人與否，沒收之。刑法第38條第1
   項定有明文。經查，扣案系爭槍枝上組裝之槍砲主要組成零
   件即已貫通之金屬槍管，應依刑法第38條第1項規定宣告沒收
   。
據上論斷，應依刑事訴訟法第273條之1第1項、第299條第1項前
段，槍砲彈藥刀械管制條例第13條第4項，刑法第11條前段、第3
05條、第47條第1項、第41條第1項前段、第42條第3項前段、第3
8條第1項，刑法施行法第1條之1第1項，判決如主文。
本案經檢察官江怡萱提起公訴，檢察官吳政洋到庭執行職務。
中　　華　　民　　國　　111 　年　　3 　　月　　10　　日
                  刑事第四庭  法  官  錢毓華
以上正本證明與原本無異。
如不服本判決應於收受判決後20日內向本院提出上訴書狀，並應
敘述具體理由；其未敘述上訴理由者，應於上訴期間屆滿後20日
內向本院補提理由書（均須按他造當事人之人數附繕本）「切勿
逕送上級法院」。　　　　　　　　
中　　華　　民　　國　　111 　年　　3 　　月　　10　　日
                              書記官  郭淑芳
附錄論罪科刑法條：槍砲彈藥刀械管制條例第13條第4項，刑法
第305條。
槍砲彈藥刀械管制條例第13條第4項
未經許可，持有、寄藏或意圖販賣而陳列第一項所列零件者，處
六月以上五年以下有期徒刑，併科新台幣三百萬元以下罰金。
刑法第305條
以加害生命、身體、自由、名譽、財產之事恐嚇他人，致生危害
於安全者，處二年以下有期徒刑、拘役或九千元以下罰金。